【裁判字號】    97,交聲,679
【裁判日期】    971128
【裁判案由】    違反道路交通管理處罰條例聲明異議
【裁判全文】
臺灣士林地方法院交通事件裁定         97年度交聲字第679號
原處分機關  交通部公路總局臺北區監理所蘆洲監理站
異  議  人
即受處分人  甲○○
上列受處分人即異議人因違反道路交通管理處罰條例案件，對於
交通部公路總局臺北區監理所蘆洲監理站中華民國97年6 月10日
所為之處分（原處分案號：北監蘆字第裁46-C00000000號）聲明
異議，本院裁定如下：
    主  文
異議駁回。
    理  由
一、按汽車駕駛人，駕駛汽車經測試檢定酒精濃度超過規定標準
    者，處新台幣 (下同)1 萬5千元以上6 萬元以下罰鍰，並當
    場移置保管其車輛及吊扣其駕駛執照1 年，道路交通管理處
    罰條例第35條第1 項第1 款定有明文。又依道路交通安全規
    則第114 條第2 款之規定，汽車駕駛人飲用酒類或其他類似
    物後其吐氣所含酒精濃度超過每公升0.25毫克或血液中酒精
    濃度超過0.05％以上者，不得駕車。
二、原處分意旨略以：異議人即受處分人（下稱異議人）甲○○
    於民國97年5 月29日18時55分許，騎駛車牌號碼5FR-580 號
    重機車行經臺北縣淡水鎮○○街○路口時，經警攔停進行呼
    氣酒精濃度測試，當場測得其呼氣酒精濃度達每公升0.29毫
    克，乃依法掣單舉發「酒後駕車，呼氣酒測值0.29mg/l」之
    違規，爰依道路交通管理處罰條例第35條第1 項第1 款之規
    定，裁處異議人罰緩1 萬5 千元，並吊扣其駕駛執照1 年之
    處分。
三、本件異議意旨略以：遭舉發違規當日伊在淡水工地喝了一點
    酒，之後因工地停車場門要上鎖，伊必須將機車移至1 樓，
    伊在工地內移動車輛之過程中，工地外適有警察經過，警察
    遂命伊接受酒測，且不同意其實施第2 次酒測，本件員警在
    私人場地實施酒測之作法，於法有違，原處分實難甘服云云
    。
四、本院查：
(一)、異議人甲○○確有於前揭97年5 月29日18時55分許，在臺北
    縣淡水鎮○○街○路口，經臺北縣政府警察局淡水分局水碓
    派出所員警進行盤檢，並對其進行呼氣酒精濃度測試，當場
    測得其呼氣酒精濃度達每公升0.29毫克等情，為異議人所是
    認，並有異議人簽名並按捺指印確認之酒測結果單1 紙附卷
    可稽，應甚明確，堪予認定。
(二)、又證人即本案舉發員警乙○於本院具結證稱：案發當時，伊
    巡邏至異議人所稱工地，看見異議人騎機車載另1 人，在工
    地前方之空地上移動，要往道路方向行駛，且已騎到道路邊
    線，前車輪應已壓到道路邊線，伊便將異議人攔停，當時異
    議人身上都是酒味，伊對異議人實施酒測，因酒測結果為每
    公升0.29毫克，便開單舉發等語在卷（參見本院卷第16頁）
    ，經核證人證詞詳確，並無明顯瑕疵，且訊之異議人，亦坦
    承當時伊要將機車從地下室騎到工地一樓停放，因管理員說
    不能停，要停在外面，所以伊要將車騎到工地對面停放，從
    地下室坡道上來後，前面就是馬路，工地外面是空地，該空
    地可供人車通行，空地跟馬路很近，員警剛好騎過去，伊被
    警察查獲當時，正在騎車，因有喝酒，臉紅紅的等語在卷（
    參見本院卷第15頁第17頁至第18頁），堪認證人乙○前揭證
    詞應屬可信，異議人於本件舉發時點，確有酒後騎駛機車並
    行駛在工地外可供人車通行之地點無訛，異議人辯稱係在工
    地內騎駛機車云云，並非可採。
(三)、而按道路交通管理處罰條例第35條第1 項第1 款規定處罰酒
    後駕車之違規行為，旨在確保駕駛人及用路人之安全，是異
    議人於酒後騎駛機車於可供人車通行之地點，對於自身及往
    來人車之安全既已構成危害，自屬前開法律所應處罰之違規
    行為無訛。又異議人既經員警測得其呼氣酒精濃度達每公升
    0.29毫克，僅憑空指摘員警並未令其實施第2 次酒測，未指
    明該次酒測有何瑕疵不可採之處，此部分之辯解，亦非可取
    。
五、綜上，原處分機關以本案違規事實明確，依首揭規定，裁處
    異議人罰鍰1 萬5 千元，並吊扣其駕駛執照1 年，於法並無
    不合，本件異議為無理由，應予駁回。
據上論斷，應依道路交通案件處理辦法第19條，裁定如主文。
中    華    民    國    97    年    11    月    28    日
                      交通法庭法  官  吳祚丞
以上正本證明與原本無異。
如不服本裁定應於裁定送達後5 日內向本院提出抗告狀。
                              書記官  方蘭芬
中    華    民    國    97    年    11    月    28    日


司法院資訊處製作；財團法人民間司法改革基金會備份。
